nb: Type bærbar PC-kabinettdel: Limbånd; Bakre omslag; Batterideksel; Ramme; Rammeklips; Bunnbase; Bunndeksel; C-sidepanel; Kosmetisk plate; D-sidepanel; Rammebrakett; Frontramme; Kjøleribbebrakett; Hengseldeksel; Kabinett; Tastaturdekk; Tastatur toppdeksel; LCD bakdeksel; Nedre deksel; Håndleddsstøtte; Håndleddsstøtte med tastatur; Gummifotter; Gummifot; Skjermramme; Skjermramme; Skruesett; Sidepanel; Høyttalergrill; Topplag; Topplokk; Styreplatedeksel; Øvre deksel; Annet
ja: ラップトップ筐体部品タイプ: 粘着テープ; バックカバー; バッテリーカバー; ベゼル; ベゼルクリップ; ボトムベース; ボトムケース; Cサイドパネル; 化粧プレート; Dサイドパネル; フレームブラケット; フロントベゼル; ヒートシンクブラケット; ヒンジカバー; ハウジング; キーボードデッキ; キーボードトップケース; LCDバックカバー; ロワーケース; パームレスト; キーボード付きパームレスト; ゴム足（複数）; ゴム足（単体）; スクリーンベゼル; スクリーンフレーム; ネジセット; サイドパネル; スピーカーグリル; トップカバー; トップリッド; タッチパッドカバー; アッパーケース; その他
pt-BR: Tipo de componente do gabinete do laptop: Fita adesiva; Capa traseira; Tampa da bateria; Moldura; Clipes da moldura; Base inferior; Gabinete inferior; Painel lateral C; Placa cosmética; Painel lateral D; Suporte da estrutura; Moldura frontal; Suporte do dissipador de calor; Tampa da dobradiça; Gabinete; Base do teclado; Gabinete superior do teclado; Tampa traseira do LCD; Gabinete inferior; Apoio de palma; Apoio de palma com teclado; Pés de borracha; Pé de borracha; Moldura da tela; Estrutura da tela; Conjunto de parafusos; Painel lateral; Grade do alto-falante; Tampa superior; Tampa superior; Tampa do touchpad; Gabinete superior; Outro
vi: Loại bộ phận vỏ máy tính xách tay: Dải keo dính; Bìa sau; Nắp pin; Viền; Kẹp viền; Đế đáy; Vỏ dưới; Tấm mặt C; Tấm trang trí; Tấm mặt D; Giá đỡ khung; Viền trước; Giá đỡ tản nhiệt; Nắp bản lề; Vỏ; Mặt bàn phím; Vỏ trên bàn phím; Nắp sau LCD; Vỏ dưới; Kê tay; Kê tay có bàn phím; Chân cao su; Chân cao su; Viền màn hình; Khung màn hình; Bộ ốc vít; Tấm bên; Lưới loa; Che trên; Nắp trên; Nắp touchpad; Vỏ trên; Khác
ru: Тип части корпуса ноутбука: Клейкая полоса; Задняя крышка; Крышка батареи; Рамка; Зажимы рамки; Нижнее основание; Нижний корпус; Панель стороны C; Декоративная пластина; Панель стороны D; Кронштейн рамы; Передняя рамка; Кронштейн радиатора; Крышка петли; Корпус; Панель клавиатуры; Верхний корпус клавиатуры; Задняя крышка ЖК-дисплея; Нижний корпус; Подставка для ладоней; Подставка для ладоней с клавиатурой; Резиновые ножки; Резиновая ножка; Рамка экрана; Рамка экрана; Комплект винтов; Боковая панель; Решётка динамика; Верхняя крышка; Верхняя крышка; Крышка тачпада; Верхний корпус; Другой
zh-CN: 笔记本电脑外壳部件类型: 胶带; 封底; 电池盖; 边框; 边框卡扣; 底座; 底壳; C 面板; 装饰板; D 面板; 框架支架; 前边框; 散热器支架; 铰链盖; 外壳; 键盘面板; 键盘上壳; LCD 后盖; 下壳; 掌托; 带键盘掌托; 橡胶脚垫; 橡胶脚垫; 屏幕边框; 屏幕框架; 螺丝套装; 侧板; 扬声器格栅; 顶盖; 顶盖; 触控板盖; 上壳; 其他
cs: Typ dílu pouzdra notebooku: Lepicí páska; Zadní kryt; Kryt baterie; Rámeček; Sponky rámečku; Spodní základna; Spodní kryt; Panel strany C; Kosmetická deska; Panel strany D; Rámová konzola; Přední rámeček; Konzola chladiče; Kryt pantu; Pouzdro; Klávesnicová deska; Horní kryt klávesnice; Zadní kryt LCD; Spodní pouzdro; Opěrka rukou; Opěrka rukou s klávesnicí; Gumové nožičky; Gumová nožička; Rámeček obrazovky; Rám obrazovky; Sada šroubů; Boční panel; Mřížka reproduktoru; Horní kryt; Horní víko; Kryt touchpadu; Horní pouzdro; Jiné
en: Laptop housing part type: Adhesive strip; Back cover; Battery cover; Bezel; Bezel clips; Bottom base; Bottom case; C-side panel; Cosmetic plate; D-side panel; Frame bracket; Front bezel; Heat sink bracket; Hinge cover; Housing; Keyboard deck; Keyboard top case; LCD back cover; Lower case; Palmrest; Palmrest with keyboard; Rubber feet; Rubber foot; Screen bezel; Screen frame; Screw set; Side panel; Speaker grille; Top cover; Top lid; Touchpad cover; Upper case; Other
hu: Laptopházalkatrész típusa: Ragasztócsík; Hátlap; Akkumulátorfedél; Keret; Keret rögzítők; Alsó alap; Alsó burkolat; C oldali panel; Díszlemez; D oldali panel; Keret tartó; Elülső keret; Hűtőborda tartó; Zsanérfedél; Burkolat; Billentyűzet fedél; Billentyűzet felső burkolat; LCD hátlap; Alsó burkolat; Csuklótámasz; Csuklótámasz billentyűzettel; Gumitalpak; Gumitalp; Képernyő keret; Képernyő keret; Csavarkészlet; Oldalpanel; Hangszóró rács; Felső fedél; Felső fedél; Érintőpad fedél; Felső burkolat; Egyéb
sl-SI: Tip dela ohišja prenosnika: Lepilni trak; Zadnji pokrov; Pokrov baterije; Okvir; Sponke okvirja; Spodnja osnova; Spodnje ohišje; C stranska plošča; Okrasna plošča; D stranska plošča; Nosilec okvirja; Sprednji okvir; Nosilec hladilnika; Pokrov tečaja; Ohišje; Tipkovniška plošča; Zgornje ohišje tipkovnice; Zadnji pokrov LCD; Spodnje ohišje; Naslon za dlani; Naslon za dlani s tipkovnico; Gumijaste nogice; Gumijasta nogica; Okvir zaslona; Okvir zaslona; Komplet vijakov; Stranska plošča; Mreža zvočnika; Zgornji pokrov; Zgornji pokrov; Pokrov sledilne ploščice; Zgornje ohišje; Drugo
el: Τύπος εξαρτήματος περιβλήματος φορητού υπολογιστή: Αυτοκόλλητη ταινία; Πίσω κάλυμμα; Κάλυμμα μπαταρίας; Πλαίσιο; Κλιπ πλαισίου; Κάτω βάση; Κάτω θήκη; Πλευρικό πάνελ C; Διακοσμητική πλάκα; Πλευρικό πάνελ D; Βραχίονας πλαισίου; Μπροστινό πλαίσιο; Βραχίονας ψύκτρας; Κάλυμμα μεντεσέ; Περίβλημα; Επιφάνεια πληκτρολογίου; Επάνω θήκη πληκτρολογίου; Πίσω κάλυμμα LCD; Κάτω θήκη; Στήριγμα παλάμης; Στήριγμα παλάμης με πληκτρολόγιο; Λαστιχένια πέλματα; Λαστιχένιο πέλμα; Πλαίσιο οθόνης; Πλαίσιο οθόνης; Σετ βιδών; Πλευρικό πάνελ; Γρίλια ηχείου; Κάλυμμα επάνω πλευράς; Επάνω καπάκι; Κάλυμμα επιφάνειας αφής; Επάνω θήκη; Άλλο
fi: Kannettavan kotelon osan tyyppi: Liimanauha; Takakansi; Akkukansi; Kehys; Kehyksen pidikkeet; Pohja-alusta; Pohjakotelo; C-sivupaneeli; Koristelevy; D-sivupaneeli; Runkonkiinnike; Etukehys; Jäähdytyselementin kiinnike; Saranan kansi; Kotelo; Näppäimistökansi; Näppäimistön yläkotelo; LCD-näytön takakansi; Alakotelo; Kämmensija; Kämmensija näppäimistöllä; Kumijalat; Kumijalka; Näytön kehys; Näytön runko; Ruuvisarja; Sivupaneeli; Kaiutinritilä; Päällyskansi; Yläkuori; Kosketuslevyn kansi; Yläkotelo; Muu
fr: Type de boîtier d’ordinateur portable: Bande adhésive; Quatrième de couverture; Couvercle de batterie; Cadre; Clips de cadre; Base inférieure; Boîtier inférieur; Panneau côté C; Plaque cosmétique; Panneau côté D; Support de cadre; Cadre avant; Support de dissipateur thermique; Cache-charnière; Boîtier; Plateau de clavier; Boîtier supérieur du clavier; Couvercle arrière LCD; Boîtier inférieur; Repose-poignets; Repose-poignets avec clavier; Pieds en caoutchouc; Pied en caoutchouc; Cadre d'écran; Cadre d'écran; Jeu de vis; Panneau latéral; Grille de haut-parleur; Couche de finition; Couvercle supérieur; Couvercle de pavé tactile; Boîtier supérieur; Autre
lt-LT: Nešiojamojo kompiuterio korpuso dalies tipas: Lipni juostelė; Nugarėlė; Baterijos dangtelis; Rėmelis; Rėmelio spaustukėliai; Apatinė bazė; Apatinis korpusas; C šoninis skydelis; Dekoratyvinė plokštelė; D šoninis skydelis; Rėmo laikiklis; Priekinis rėmelis; Radiatorinio laikiklis; Vyrių dangtelis; Korpusas; Klaviatūros platforma; Klaviatūros viršutinis korpusas; LCD galinis dangtelis; Apatinis korpusas; Delninukas; Delninukas su klaviatūra; Guminės kojelės; Guminė kojelė; Ekrano rėmelis; Ekrano rėmas; Varžtų rinkinys; Šoninis skydelis; Garsiakalbio grotelės; Viršutinis dangtelis; Viršutinis dangtis; Jutiklinio kilimėlio dangtelis; Viršutinis korpusas; Kita
pl: Typ części obudowy laptopa: Taśma klejąca; Tylna pokrywa; Pokrywa baterii; Ramka; Zatrzaski ramki; Dolna podstawa; Dolna obudowa; Panel boczny C; Płytka ozdobna; Panel boczny D; Wspornik ramy; Przednia ramka; Wspornik radiatora; Osłona zawiasu; Obudowa; Podkładka klawiatury; Górna obudowa klawiatury; Tylna obudowa LCD; Dolna obudowa; Podpórka nadgarstka; Podpórka nadgarstka z klawiaturą; Gumowe nóżki; Gumowa nóżka; Ramka ekranu; Rama ekranu; Zestaw śrub; Panel boczny; Kratka głośnika; Osłona górna; Górna pokrywa; Pokrywa touchpada; Górna obudowa; Inne
de: Laptop-Gehäuseteil-Typ: Klebestreifen; Rückabdeckung; Batterieabdeckung; Rahmen; Rahmenclips; Untere Basis; Untergehäuse; C-Seitenverkleidung; Kosmetikplatte; D-Seitenverkleidung; Rahmenhalterung; Vorderer Rahmen; Kühlkörperhalterung; Scharnierbedeckung; Gehäuse; Tastaturdeck; Tastatur-Obergehäuse; LCD-Rückabdeckung; Untergehäuse; Handballenauflage; Handballenauflage mit Tastatur; Gummifüße; Gummifuß; Bildschirmrahmen; Bildschirmrahmen; Schraubensatz; Seitenverkleidung; Lautsprechergitter; Oberseitenabdeckung; Oberer Deckel; Touchpad-Abdeckung; Obergehäuse; Sonstiges
it: Tipo di parte dell'alloggiamento del laptop: Striscia adesiva; Copertina posteriore; Coperchio batteria; Cornice; Clip per cornice; Base inferiore; Scocca inferiore; Pannello lato C; Piastra estetica; Pannello lato D; Staffa del telaio; Cornice frontale; Staffa del dissipatore; Coperchio cerniera; Scocca; Piano tastiera; Scocca superiore tastiera; Coperchio posteriore LCD; Scocca inferiore; Poggiapolsi; Poggiapolsi con tastiera; Piedini in gomma; Piedino in gomma; Cornice schermo; Telaio schermo; Set di viti; Pannello laterale; Griglia altoparlante; Top coat; Coperchio superiore; Coperchio touchpad; Scocca superiore; Altro
pt-PT: Tipo de peça da carcaça do portátil: Fita adesiva; Capa traseira; Tampa da bateria; Moldura; Clips da moldura; Base inferior; Caixa inferior; Painel lateral C; Placa cosmética; Painel lateral D; Suporte de estrutura; Moldura frontal; Suporte do dissipador; Tampa da dobradiça; Carcaça; Base do teclado; Caixa superior do teclado; Tampa traseira LCD; Caixa inferior; Apoio de mãos; Apoio de mãos com teclado; Pés de borracha; Pé de borracha; Moldura do ecrã; Estrutura do ecrã; Conjunto de parafusos; Painel lateral; Grelha do altifalante; Cobertura superior; Tampa superior; Tampa do touchpad; Caixa superior; Outro
ro-RO: Tip de piesă carcasă laptop: Bandă adezivă; Husă spate; Capac baterie; Ramă; Cleme pentru ramă; Bază inferioară; Carcasă inferioară; Panou lateral C; Placă decorativă; Panou lateral D; Suport cadru; Ramă frontală; Suport radiator; Capac balama; Carcasă; Suport tastatură; Carcasă superioară tastatură; Capac spate LCD; Carcasă inferioară; Suport pentru palmă; Suport pentru palmă cu tastatură; Picioare de cauciuc; Picior de cauciuc; Ramă ecran; Cadru ecran; Set șuruburi; Panou lateral; Grilaj difuzor; Suprafață superioară; Capac; Capac touchpad; Carcasă superioară; Altele
zh-TW: 筆記型電腦外殼零件類型: 黏貼條; 實心後蓋; 電池蓋; 邊框; 邊框扣; 底座; 底殼; C 側面板; 裝飾板; D 側面板; 框架支架; 前邊框; 散熱器支架; 轉軸蓋; 外殼; 鍵盤面板; 鍵盤上殼; LCD 後蓋; 下殼; 腕托; 附鍵盤腕托; 橡膠腳墊; 橡膠腳墊; 螢幕邊框; 螢幕框架; 螺絲組; 側板; 喇叭網罩; 頂蓋; 頂蓋; 觸控板蓋; 上殼; 其他
bg-BG: Тип част от корпуса на лаптопа: Самозалепваща лента; Задна корица; Капак на батерията; Рамка; Клипсове за рамка; Долна основа; Долен корпус; C-страничен панел; Декоративна плоча; D-страничен панел; Скоба за рамка; Предна рамка; Скоба за радиатор; Капак на пантата; Корпус; Клавиатурна площадка; Горен корпус с клавиатура; Заден капак на LCD; Долен корпус; Подлакътник; Подлакътник с клавиатура; Гумени крачета; Гумено краче; Рамка на екрана; Рамка на екрана; Комплект винтове; Страничен панел; Решетка на високоговорителя; Горен капак; Горен капак; Капак на тъчпада; Горен корпус; Други
ko: 노트북 하우징 부품 유형: 접착 스트립; 백 커버; 배터리 커버; 베젤; 베젤 클립; 바텀 베이스; 바텀 케이스; C사이드 패널; 장식 플레이트; D사이드 패널; 프레임 브래킷; 프런트 베젤; 히트싱크 브래킷; 힌지 커버; 하우징; 키보드 데크; 키보드 탑 케이스; LCD 백 커버; 로워 케이스; 팜레스트; 키보드 포함 팜레스트; 고무 받침대; 고무 받침; 스크린 베젤; 스크린 프레임; 나사 세트; 사이드 패널; 스피커 그릴; 탑커버; 탑 리드; 터치패드 커버; 어퍼 케이스; 기타
sv: Bärbar datorhöljedeltyp: Självhäftande remsa; Bakstycke; Batterilucka; Ram; Ramklämmor; Bottenplatta; Bottenskal; C-sidopanel; Dekorplatta; D-sidopanel; Ramfäste; Frontram; Kylflänsfäste; Gångjärnsskydd; Hölje; Tangentbordsdäck; Tangentbordets toppskal; LCD-bakkåpa; Underskal; Handledsstöd; Handledsstöd med tangentbord; Gummifötter; Gummifot; Skärmram; Skärmram; Skruvset; Sidopanel; Högtalargaller; Top Coat-nagellack; Topplock; Styrplattskåpa; Överskal; Övrigt
sk-SK: Typ dielu krytu notebooku: Lepiaci pás; Zadný kryt; Kryt batérie; Rámček; Klipy rámčeka; Spodná základňa; Spodné puzdro; Panel strany C; Ozdobná platňa; Panel strany D; Držiak rámu; Predný rámček; Držiak chladiča; Kryt pántu; Puzdro; Podložka klávesnice; Vrchné puzdro klávesnice; Zadný kryt LCD; Spodné puzdro; Opierka dlaní; Opierka dlaní s klávesnicou; Gumené nožičky; Gumená nožička; Rámček obrazovky; Rám obrazovky; Sada skrutiek; Bočný panel; Mriežka reproduktora; Vrchný kryt; Vrchné veko; Kryt touchpadu; Vrchné puzdro; Iné
da: Laptop-kabinetdeltype: Klæbestrip; Bagcover; Batteridæksel; Ramme; Rammeklemmer; Bundbasis; Bundkabinet; C-sidepanel; Kosmetisk plade; D-sidepanel; Rammebeslag; Frontramme; Køleblokkonsol; Hængselsdæksel; Kabinet; Tastaturdæk; Tastatur topkabinet; LCD bagdæksel; Nederste kabinet; Håndledsstøtte; Håndledsstøtte med tastatur; Gummifødder; Gummifod; Skærmramme; Skærmramme; Skruesæt; Sidepanel; Højttalergitter; Topcover; Toplåg; Touchpaddæksel; Øverste kabinet; Andet
nl: Type laptopbehuizingsonderdeel: Kleefstrip; Achterkant; Batterijklep; Bezel; Bezelklemmen; Bodemvoet; Onderbehuizing; C-zijpaneel; Cosmetische plaat; D-zijpaneel; Framebeugel; Voorbezel; Koellichaambeugel; Scharnierkap; Behuizing; Toetsenborddek; Toetsenbord bovenbehuizing; LCD-achterklep; Onderbehuizing; Polssteun; Polssteun met toetsenbord; Rubberen voetjes; Rubberen voetje; Schermbezel; Schermframe; Schroefset; Zijpaneel; Luidspreker rooster; Bovenlaag; Bovendeksel; Touchpadklep; Bovenbehuizing; Andere
tr: Dizüstü gövde parça tipi: Yapışkan şerit; Arka kapak; Batarya kapağı; Çerçeve; Çerçeve klipsleri; Alt taban; Alt kasa; C tarafı paneli; Kozmetik plaka; D tarafı paneli; Çerçeve braketi; Ön çerçeve; Isı emici braketi; Menteşe kapağı; Muhafaza; Klavye güvertesi; Klavye üst kasası; LCD arka kapağı; Alt kasa; Avuç içi dayanağı; Klavyeli avuç içi dayanağı; Kauçuk ayaklar; Kauçuk ayak; Ekran çerçevesi; Ekran çerçevesi; Vida seti; Yan panel; Hoparlör ızgarası; Üst kapak; Üst kapak; Dokunmatik yüzey kapağı; Üst kasa; Diğer
hr-HR: Tip dijela kućišta prijenosnog računala: Ljepljiva traka; Stražnja maska; Poklopac baterije; Okvir; Kopče okvira; Donja baza; Donje kućište; C-bočna ploča; Kozmetička ploča; D-bočna ploča; Nosač okvira; Prednji okvir; Nosač hladnjaka; Poklopac šarke; Kućište; Paluba tipkovnice; Gornje kućište tipkovnice; Stražnji poklopac LCD-a; Donje kućište; Naslon za dlanove; Naslon za dlanove s tipkovnicom; Gumene nožice; Gumena nožica; Okvir zaslona; Okvir ekrana; Set vijaka; Bočna ploča; Rešetka zvučnika; Gornji poklopac; Gornji poklopac; Poklopac dodirne ploče; Gornje kućište; Ostalo
th: ประเภทชิ้นส่วนตัวเครื่องแล็ปท็อป: แถบกาว; ฝาหลัง; ฝาปิดแบตเตอรี่; กรอบ; คลิปกรอบ; ฐานด้านล่าง; เคสด้านล่าง; แผงด้าน C; แผ่นตกแต่ง; แผงด้าน D; ขายึดเฟรม; กรอบด้านหน้า; ขายึดฮีตซิงก์; ฝาปิดบานพับ; ตัวเรือน; แผ่นวางคีย์บอร์ด; เคสด้านบนคีย์บอร์ด; ฝาหลัง LCD; เคสด้านล่าง; ที่วางฝ่ามือ; ที่วางฝ่ามือพร้อมคีย์บอร์ด; ขายางรอง; ขายางรอง; กรอบหน้าจอ; เฟรมหน้าจอ; ชุดสกรู; แผงด้านข้าง; ตะแกรงลำโพง; คลุมด้านบน; ฝาด้านบน; ฝาปิดทัชแพด; เคสด้านบน; อื่นๆ
es: Tipo de pieza de carcasa del portátil: Tira adhesiva; Funda trasera; Cubierta de batería; Bisel; Clips de bisel; Base inferior; Carcasa inferior; Panel lateral C; Placa cosmética; Panel lateral D; Soporte del marco; Bisel frontal; Soporte del disipador; Cubierta de bisagra; Carcasa; Plataforma del teclado; Carcasa superior del teclado; Cubierta trasera del LCD; Carcasa inferior; Reposamuñecas; Reposamuñecas con teclado; Patas de goma; Pata de goma; Bisel de pantalla; Marco de pantalla; Juego de tornillos; Panel lateral; Rejilla del altavoz; Cobertura superior; Tapa superior; Cubierta del touchpad; Carcasa superior; Otros